臺灣高等法院刑事判決　　　　　　　 100年度交上易字第40號
上　訴　人　臺灣臺北地方法院檢察署檢察官
被　　　告　許宬睿原名：許裕.
選任辯護人　趙友貿律師
　　　　　　曾郁榮律師
上列上訴人因被告過失傷害案件，不服臺灣臺北地方法院99年度
交易字第708號，中華民國99年12月20日第一審判決（起訴案號
：臺灣臺北地方法院檢察署99年度偵字第16839號），提起上訴
，本院判決如下：
    主  文
原判決撤銷。
許宬睿犯業務過失傷害罪，處有期徒刑參月，如易科罰金，以新
臺幣壹仟元折算壹日。
    事  實
一、許宬睿（原名：許裕昂）受僱於日順食品有限公司（下簡稱
    ：日順公司，起訴書誤載為「日昇」）擔任日順公司所有之
    車號3583-MQ號自小貨車司機，以駕駛自小貨車載送貨物為
    業，屬從事駕駛業務之人，於民國99年3月23日11時46分許
    ，駕駛車號3583-MQ號自小貨車，沿臺北市中山區○○○路
    ，由北往南方向行駛，途經中山北路與新生高架道路引道交
    岔路口時，本應注意車行速度應依標誌或標線之規定，無標
    誌或標線者，行車時速不得超過50公里，而當地屬市區道路
    ，限速為時速50公里，且應注意汽車行駛至交岔路口，其行
    進、轉彎，應遵守燈光號誌，並應注意車前狀況，隨時採取
    必要之安全措施，復依當時為白畫，天候為晴，路面乾燥、
    無缺陷，道路無障礙物，視距良好等情，亦無何不能注意之
    情事，其竟疏未注意，貿然以時速65公里之速度超速行駛，
    且未注意其自小貨車行進方向之前方路口所設行車管制號誌
    係表示不得超越停止線進入路口之紅燈號誌，直接駕駛自小
    貨車闖越紅燈號誌進入路口，適有吳世紘駕駛車號軍B-1066
    1號軍用特種車（旅行車），搭載安佩勇、王紹華、李春福
    、吳延中，沿同區○○路由東往西方向行駛，依遵行車道路
    口綠燈指示，亦駛入同一路口，許宬睿駕駛之自小貨車車頭
    攔腰撞擊吳世紘駕駛之軍用車右側肇事，致吳世紘受有胸壁
    挫傷併右側第六根肋骨骨折之傷害，安佩勇受有胸骨骨折、
    胸部挫傷併右側第一肋骨骨折及氣胸、胸部挫傷併左側第一
    、二、三、四肋骨骨折及肺挫傷、右眼鈍傷併上眼眶撕裂傷
    、頭部外傷併腦震盪之傷害，王紹華受有胸部挫傷併右側第
    五、六肋骨骨折之傷害，李春福受有右側第四、五肋骨骨折
    、右眼外傷性結膜炎之傷害，吳延中受有胸部鈍傷及右側第
    六肋骨骨折之傷害。肇事後，許宬睿留於現場，向嗣趕至現
    場處理尚不知肇事者為何人之警員，自承其係駕駛肇事車輛
    車號3583-MQ號自小貨車之駕駛人而自首。
二、案經被害人吳世紘、安佩勇、王紹華、李春福、吳延中訴由
    臺灣臺北地方法院檢察署檢察官偵查起訴，許宬睿並接受裁
    判。
    理  由
壹、相關證據證據能力之說明：
    對於起訴書及本判決所引用之下列供述證據及文書證據、物
    證，因被告許宬睿於本院準備程序均未予爭執其證據能力，
    且經本院於審判程序分別提示並告以要旨，踐行調查證據，
    被告及其辯護人亦未於言詞辯論終結前就該等證據之證據能
    力聲明異議，本院審酌此等供述證據或文書證據、物證，無
    信用性過低或違法取得之疑慮，認為適當，其中供述證據，
    依刑事訴訟法第159條之5第2項、第1項規定，有證據能力，
    而其他文書證據、物證，非屬供述證據，無傳聞證據法則之
    適用，因該等證據與被告本案犯行具有關聯性，有證據能力
    。
貳、認定犯罪事實所憑之證據及理由：
一、訊據被告對於前揭其駕駛自小貨車闖越路口紅燈以致肇事之
    事實，坦承不諱，而其當時駕駛自小貨車通過上開路口之車
    速為時速65公里之情，亦為被告於警詢中供述在卷（見臺灣
    臺北地方法院檢察署99年度偵字第16839號卷＜下簡稱：偵
    查卷＞第21頁），本案車輛發生經過，復經證人即告訴人吳
    世紘、安佩勇、王紹華、李春福、吳延中指訴在卷（見偵查
    卷第24至43頁、50至50之1頁），並有道路交通事故現場圖
    、道路交通事故調查報告表(一)(二)各1份、現場路況、上開自
    小貨車、軍用車車損之照片多幀、國防醫學院三軍總醫院附
    設民眾診療服務處診斷證明書4紙、新光醫療財團法人新光
    吳火獅紀念醫院診斷證明書1紙在卷可證（見同署99年度他
    字第6431號卷＜下簡稱：他字卷＞第7至第13、24、33至36
    頁，偵查卷第46、51至53頁、58至66頁）。
二、按車行速度，依標誌或標線之規定，無標誌或標線者，行車
    時速不得超過50公里；汽車行駛至交岔路口，其行進、轉彎
    ，應遵守燈光號誌；又汽車行駛時，駕駛人應注意車前狀況
    ，並隨時採取必要之安全措施。道路交通安全規則第93條第
    1項第1款前段、第102條第1項第1款、第94條第3項分別定有
    明文。被告為駕駛小貨車之人，自應注意遵守此等規定。而
    依卷附之道路交通事故調查報告表(一)所載及卷附照片顯示：
    當時為白晝，天候為晴，路面乾燥、無缺陷，道路無障礙物
    ，視距良好等情觀之，亦無何不能注意之情事。查：卷附之
    道路交通事故調查報告表(一)已載明：當地為市區道路，限速
    為時速50公里（見偵查卷第51頁），被告當時駕駛自小貨車
    之速度為時速65公里之事實，為其於警詢中自承在卷，業見
    前述，而其當時因疏未注意路口燈號及車前狀況，駕車闖越
    紅燈之事實，亦為被告於偵查、原審及本院供承在卷，並經
    證人吳世紘指證明確，是被告有駕車超速行駛、闖越紅燈以
    及未注意路口車輛車行狀況之情形甚明，被告就本件車禍之
    發生，有應注意能注意而不注意之過失，至為灼然。又本件
    車禍致被害人吳世紘、安佩勇、王紹華、李春福、吳延中各
    受有前述之傷害，而與被告過失行為間有相當因果關係，亦
    可認定。
三、綜上，本件事證明確，被告過失傷害犯行，洵堪認定。
參、論罪科刑：
一、被告係受僱於日順公司擔任車號3583-MQ號自小貨車司機，
    以駕駛自小貨車載送貨物為業，為其自承在卷，被告自屬從
    事駕駛業務之人，其於執行駕駛自小貨車業務之際，因過失
    肇事致人受傷，核犯刑法第284條第2項前段之業務過失傷害
    罪。被告以一個過失傷害行為，同時傷害吳世紘、安佩勇、
    王紹華、李春福、吳延中等五人之身體法益，係一行為觸犯
    數罪名之想像競合犯，依刑法第55條規定，應從一重之業務
    過失傷害罪處斷。
二、被告於車禍發生後留於現場，並向隨後趕至現場處理尚不知
    肇事車輛駕駛人為何人之警員，自承其係肇事自小貨車之駕
    駛人之事實，有本案承辦警員蔡宏嘉所填具之臺北市○○○
    ○○道路交通事故肇事人自首情形紀錄表1紙在卷可憑（見
    偵查卷第55頁），被告嗣並接受裁判，顯已合於刑法第62條
    前段自首規定之要件，此並不因被告曾否認有駕車闖越紅燈
    而爭執過失責任而有異，爰依該規定減輕其刑。
三、原審對被告據以論罪科刑，固非無見，惟被告本件駕駛行為
    ，有超速行駛之過失，原審未予認定，尚有未合，且被告受
    僱於日順公司，為被告於警詢中即供述在卷（見偵查卷第20
    頁），並有卷附之上開自小貨車照片顯示該車車側及車後皆
    有標明「日順食品有限公司」、「日順食品」等字樣可參（
    見偵查卷第58、62頁），原審依起訴書之記載，誤為：「日
    昇食品有限公司」，亦有未洽。原審判決既有上述可議之處
    ，檢察官提起上訴，指摘原審判決不當，為有理由，應由本
    院予以撤銷改判。
四、爰審酌被告前無前科紀錄，有本院被告前案紀錄表1份在卷
    可稽，素行尚可，惟其身為小貨車司機，就本件車禍之發生
    ，有超速及闖越紅燈之過失，過失程度頗重，告訴人吳世紘
    、安佩勇、王紹華、李春福、吳延中所受前述傷害，傷情非
    輕，對其等日常生活皆有影響，而被告因家庭經濟狀況不佳
    ，無法賠償告訴人之損失，被告之僱用人亦因賠償金額之爭
    議，未能與告訴人達成和解，以及被告原否認有駕車闖越紅
    燈之事實，惟於偵查中終承認其有此一過失（見偵查卷第13
    、21、83頁），尚見其有悔意等一切情狀，量處被告有期徒
    刑3月，並諭知如易科罰金之折算標準。
據上論斷，應依刑事訴訟法第369條第1項前段、第364條、第299
條第1項前段，刑法第284條第2項前段、第55條、第62條前段、
第41條第1項前段，刑法施行法第1條之1第1項、第2項前段，判
決如主文。
本案經檢察官許仲瑩到庭執行職務。
中    華    民    國   100    年    6     月    10    日
                  刑事第十三庭  審判長法  官  曾德水
                                      法  官  宋松璟
                                      法  官  王復生
以上正本證明與原本無異。
不得上訴。
                                      書記官  陳靜雅
中    華    民    國   100    年    6     月    10    日
附錄：本案論罪科刑法條全文。
中華民國刑法第284條（過失傷害罪）
因過失傷害人者，處6月以下有期徒刑、拘役或5百元以下罰金，
致重傷者，處1年以下有期徒刑、拘役或5百元以下罰金。
從事業務之人，因業務上之過失傷害人者，處 1 年以下有期徒
刑、拘役或 1 千元以下罰金，致重傷者，處 3 年以下有期徒刑
、拘役或 2 千元以下罰金。